臺灣彰化地方法院刑事判決　　　　　　 100年度易字第1246號
公　訴　人　臺灣彰化地方法院檢察署檢察官
被　　　告　劉昌仁
上列被告因竊盜案件，經檢察官提起公訴（100 年度偵字第9038
號），本院判決如下：
    主    文
劉昌仁踰越牆垣竊盜，累犯，處有期徒刑陸月，如易科罰金，以
新臺幣壹仟元折算壹日。
    犯罪事實
一、謝昌仁前於民國97年間因詐欺案件，應本院以97年度易字第
    499 號判決判處有有期徒刑5 月確定；復於97年間因竊盜等
    案件，經本院以97年度易字第484 號判決判處應執行有期徒
    刑2 年8 月，經上訴臺灣高等法院臺中分院後撤回上訴而告
    確定，嗣上開2 案經本院以97年度聲字第1769號裁定應執行
    有期徒刑3 年確定，經送監執行，甫99年10月27日縮短刑期
    假釋出監付保護管束，並於100 年1 月18日保護管束期滿未
    經撤銷假釋，而視為執行完畢。詎猶不知悔改，於100 年9
    月29日凌晨4 時25分許騎乘其父所有之車號IHQ-863 號重型
    機車行經位於彰化縣大村鄉○○路○ 段99巷1 號之玄靈宮時
    ，見玄靈宮庭院內設有天公爐及五營將軍香爐（價值共約新
    臺幣〈下同〉2 萬8000元），見四下無人，認有機可趁，竟
    意圖為自己不法之所有，先翻越玄靈宮鐵門旁之圍牆（起訴
    書誤載為踰越玄靈宮前方安全設備之鐵門）侵入無人居住之
    玄靈宮後（無故侵入建築物部分未據告訴），再徒手竊取玄
    靈宮負責人陳光林持有之前揭天公爐及五營將軍（起訴書誤
    載為五爺將軍）香爐各1 個，得手後隨即以前揭機車搬運回
    其位於彰化縣員林鎮○○路○ 段142 號之住處藏放，並於同
    日上午9 時許將所竊得之物以3800元之代價變賣予不知情之
    真實姓名年籍不詳之流動資源回收商，所得款項供己花用。
    嗣劉昌仁在職司偵查犯罪之機關或個人尚未知悉前開犯行前
    ，主動向彰化縣警察局田中分局偵查隊警員自首上開竊盜犯
    行，而主動接受裁判。
二、案經彰化縣警察局田中分局報告臺灣彰化地方法院檢察署檢
    察官偵查起訴。
    理    由
一、證據能力部分：
    按被告以外之人於審判外之言詞或書面陳述，除法律有規定
    者外，不得作為證據。被告以外之人於審判外之陳述，雖不
    符前4 條之規定，而經當事人於審判程序同意作為證據，法
    院審酌該言詞陳述或書面陳述作成時之情況，認為適當者，
    亦得為證據。當事人、代理人或辯護人於法院調查證據時，
    知有第159 條第1 項不得為證據之情形，而未於言詞辯論終
    結前聲明異議者，視為有前項之同意。刑事訴訟法第159 條
    第1 項、第159 條之5 分別定有明文。查，本件下列引為證
    據之人證、書證（即供述證據及非供述證據），被告、檢察
    官並未於言詞辯論終結前，對該等證據之證據能力聲明異議
    ，且均經本院於審理時當庭直接提示而為合法之調查，並審
    酌證人之陳述並無證據顯示有非法取證之情形，非供述證據
    亦無證據顯示有取得程序不合法之狀況，本院認以之為證據
    均應屬適當，依上揭法條之規定，該等證據自均有證據能力
    。
二、訊據被告劉昌仁對於上開犯罪事實坦承不諱，核與證人即告
    訴人陳光林於警詢、偵訊時證述之情節相符（偵卷第8 頁至
    第5 頁至第9 頁、第38頁），復有監視器錄影翻拍照片7 張
    及現場照片3 張附卷可稽（偵卷第11頁至第12頁），足認被
    告之自白與事實相符，本案事證明確，被告犯行堪以認定，
    應予依法論科。
三、核被告所為，係犯刑法第321 條第1 項第2 款之踰越牆垣竊
    盜罪。被告有前揭刑案執行完畢之情形，此有臺灣高等法院
    被告前案紀錄表1 份在卷可按，被告受有期徒刑之執行完畢
    後，5 年內故意再犯本案法定本刑有期徒刑以上之罪，為累
    犯，應依刑法第47條第1 項規定加重其刑。又被告在職司偵
    查犯罪之機關或個人知悉被告為本案犯罪前，主動於100 年
    10 月5日前往彰化縣警察局田中分局偵查隊供出上開犯行，
    並帶同警方至前述竊盜現場查證等情，業據證人即彰化縣田
    中分局偵查隊偵查佐許榮吉於本院審理時證述明確（見本院
    卷第34頁反面），被告既於警察發覺犯罪前，即主動向警自
    首前開犯行，核與刑法第62條自首之規定相符，爰依刑法第
    62條前段之規定減輕其刑，並依法先加後減之。爰審酌被告
    正值青壯，竟不思以正當方法賺取金錢，為本案竊盜犯行，
    惟犯後主動坦認犯行，尚見悔意，兼衡其智識程度、犯罪動
    機、目的、手段及犯罪所造成之危害等一切情狀，量處如主
    文所示之刑，並諭知易科罰金之折算標準，以示懲儆。
據上論斷，應依刑事訴訟法第299 條第1 項前段，刑法第321 條
第2 款、第47條第1 項、第62條前段、第41條第1 項前段，判決
如主文。
本案經檢察官何玉鳳到庭執行職務。
中    華    民    國   100    年    12    月    21    日
                  刑事第八庭      法  官  江彥儀
以上正本證明與原本無異。
如不服本判決應於收受判決後10日內向本院提出上訴書狀，並應
敘述具體理由；其未敘述上訴理由者，應於上訴期間屆滿後20日
內向本院補提理由書（均須按他造當事人之人數附繕本）「切勿
逕送上級法院」。
告訴人或被害人對於判決如有不服具備理由請求檢察官上訴者，
其上訴期間之計算係以檢察官收受判決正本之日期為準。
中    華    民    國   100    年    12    月    21    日
                                  書記官  黃明慧
刑法第321條第1項第2款
犯竊盜罪而有下列情形之一者，處六月以上、五年以下有期徒刑
，得併科新臺幣十萬元以下罰金：
二、毀越門扇、牆垣或其他安全設備而犯之者。